# 母公司用子公司的资产进行融资租赁

提问人：wantness 时间：2019-11-08 06:30:18
母公司 A出于融资需求，与子公司 B、融资租赁公司C、第三方 D签订了一系列与房产 F 相关的租赁合同，房产 F产权持有人是子公司 B，且房产F 原先已租赁给第三方 D。
A、B、C、D 四方签订了协议，协议约定：B 与 D 解除原有房产F 租赁合同后，与 C 就房产F 签订租赁合同，即将房产租给 C，C 再将房产F 租给 A，A再租给 D；
A、B、D 三方签订了协议，出租主体由 B 变更为A；
B 与C签订了房产租赁协议，B将房产F 租给C，合同期限为 15 年，总租金为 2.5 亿，合同签订后 10 日内一次性支付。B收到合同款项后即将2.5 亿转给A；
A与 C签订了房产租赁协议，C 将房产F 租给A，合同期限为 15 年，按租金支付计划表支付租金，租金总额为 4.5 亿；
A 收到的D 支付的租金未约定需归还 B，
上述事项，从实质上来看就是母公司 A 以子公司 B 的房产 F 作为抵押，向 C 公司借款，
第一种处理：
母公司 A：按实质重于形式原则，按抵押借款，确认长期应付款，收到的第三方 D 的租金不做收入，视同子公司向母公司分配股利，确认投资收益；
子公司B：收到和支付 2.5亿合同款，按代收代付处理，即收到2.5亿并支付给 A后，账面不反应该租赁事项的其他债权或债务。确认对 D的租金收入，同时租金收入视同为与母公司 A的权益性交易，冲减资本公积。
第二种处理：
子公司 B：收到2.5 亿确认为预收账款，分期确认房租收入
母公司 A：收到的 2.5 亿以及按期支付给 C 的租金（抵减收到 D 的租金）按抵押借款处理，
另外，如果 A收到的 D 支付的租金约定需归还 B，则 B 是否视同只与D签订租赁协议，与 C 签订协议收到的款项视同代收代付，A 视同抵押借款，收到的 D的租金视同代收代付。
以上会计处理是否正确，求陈老师指导 ~~~

回答人：chenyiwei
基本赞同你的方案一，即按实质重于形式原则处理。如果 A收到的 D支付的租金约定需归还 B，则B 视同只与 D 签订租赁协议，与 C签订协议收到的款项视同代收代付，A 视同抵押借款，收到的 D 的租金视同代收代付。